【裁判字號】    90,上易,1213
【裁判日期】    900710
【裁判案由】    竊盜
【裁判全文】
臺灣高等法院臺中分院刑事判決                    九十年度上易字第一二一三號
    上  訴  人
    即  被  告  乙○○
右上訴人因竊盜案件，不服臺灣台中地方法院九十年度易字第一一一六號中華民國九
十年四月三十日第一審判決 (起訴案號：臺灣台中地方法院檢察署九十年度偵字第三
三○四號)，提起上訴，本院判決如左：
    主  文
上訴駁回。
    事  實
一乙○○曾有多次前科，其中於民國（下同）八十四年間所犯之違反麻醉藥品管理
    條例罪，經原審判處有期徒刑八月，甫於八十五年四月二十七日執行完畢，猶不
    知悔改，復於九十年二月六日向順安租車行承租車號Ｘ九─二六二九號小客車，
    於九十年二月七日凌晨一時許，與不詳姓名之林姓成年男子共同駕駛上開車輛出
    遊，行經台中市○○○路，乙○○意圖為自己不法之所有，即令林姓男子持足供
    行兇之用之電動起子竊取停置路旁之丙○○所有之Ｃ五─四三二二號小客車車牌
    乙面，乙○○則在一旁把風，得手後，更將該車牌懸掛在Ｘ九─二六二九號小客
    車上。未幾，乙○○駕駛上開車輛至台中縣大里市找友人林俊良，二人乘座該車
    在大里市○○路五一八號前聊天時，為警循線查獲。
二、案經台中縣警察局霧峰分局報請台灣台中地方法院檢察署檢察官偵查起訴。
    理      由
一、右揭犯罪事實，業據被告乙○○於警訊及偵審中坦承不諱，核與被害人丙○○於
    警訊指訴情節相符，且有贓物領據附卷，及電動起子壹具扣案可資佐證，被告犯
    行洵堪認定。
二、核被告所為係犯刑法第三百二十一條第一項第三款之罪行。被告與林姓成年男子
    間有犯意聯絡及行為之分擔，皆為共同正犯。被告曾有多次前科，其中於民國八
    十四年間所犯之違反麻醉藥品管理條例罪，經原審判處有期徒刑八月，上訴第二
    審，經撤回上訴而確定，甫於八十五年四月二十七日執行完畢，有卷附台灣臺中
    地方法院檢察署刑案資料查註紀錄表及台灣高等法院被告全國前案紀錄表各一紙
    附卷可按，其於五年內再犯本件有期徒刑以上之罪，為累犯，應依法加重其刑。
    原審依刑法第二十八條、第三百二十一條第一項第三款第四十七條，第三十八
    條第一項第二款，審酌被告犯罪之動機、目的、手段、及雖有多次前科，有上揭
    查註紀錄表可憑，惟其因一時為逃避超速被照相而行竊，所生危害尚輕及坦承犯
    行等一切情狀，量處如原審主文所示之刑。扣案之電動起子壹具為共同被告所有
    ，供犯罪所用之物，為被告所自承，依刑法第三十八條第一項第二款規定沒收，
    核無不合，被告乙○○上訴意旨以其有幼子二人待其扶養，請求從輕量刑云云，
    惟查原審已審酌被告犯罪一切情狀，量刑亦稱妥適，上訴為無理由，應予駁回。
    三據上論斷，應依刑事訴訟法第第三百六十八條，判決如主文。
本案經檢察官甲○○到庭執行職務。
中       華       民       國   九  十    年     七      月    十       日
                                臺灣高等法院臺中分院刑事第三庭
                                      審判長法  官  方  艤  駐
                                            法  官  廖  柏  基
                                            法  官  劉  連  星
右正本證明與原本無異。
不得上訴。
                                            書記官  顏  子  良
中       華       民       國   九  十    年     七      月    十一     日
附錄論罪科刑法條
刑法第三百二十一條第一項第三款：
  犯竊盜罪而有左列情形之一者，處六月以上五年以下有期徒刑。
   三、攜帶兇器而犯之者。
                                                                        Ｋ


司法院資訊處製作；財團法人民間司法改革基金會備份。
